【裁判字號】    98,聲,1255
【裁判日期】    981030
【裁判案由】    返還提存物
【裁判全文】
臺灣桃園地方法院民事裁定              98年度聲字第1255號
聲  請  人  長龍農產貿易有限公司（原名長龍水產有限公司）
法定代理人  甲○○
相  對  人  吳溢順原名吳煜槐即高達企業社即全國進口蔬菜行
上列當事人間返還提存物事件，本院裁定如下：
    主  文
聲請駁回。
聲請程序費用由聲請人負擔。
    理  由
一、聲請意旨略以：聲請人因與相對人間給付貨款事件，前依本
    院96年度裁全字第8852號假扣押裁定，以本院97年度存字第
    209 號提存事件提供擔保金新台幣46萬1,000 元後，聲請本
    院97年度執全字第178 號假扣押執行相對人財產在案。茲因
    兩造於本院97年度訴字第544 號給付貨款事件（即本案訴訟
    ）達成和解，聲請人並定20日以上之期間催告相對人行使權
    利而未行使，爰依民事訴訟法第104 條第1 項第3 款（前段
    ）規定，聲請本院裁定准予返還擔保金等語。
二、按訴訟終結後，供擔保人證明已定20日以上之期間，催告受
    擔保利益人行使權利而未行使者，法院應依供擔保人之聲請
    ，以裁定命返還其提存物，民事訴訟法第104 條第1 項第3
    款前段定有明文。另依同法第106 條前段，前開規定，於其
    他依法令供訴訟上之擔保者準用之。又按因假扣押所供之擔
    保，係為擔保受擔保利益人因不當假扣押所受損害而設。倘
    執行法院已依假扣押裁定債權人之聲請實施假扣押執行，債
    權人並已就假扣押所保全之請求提起本案訴訟，則在該本案
    訴訟終結前，受擔保利益人是否受有損害，尚未確定，在假
    扣押裁定撤銷及假扣押執行撤回前，受擔保利益人仍有可能
    繼續發生損害，其損害額亦尚未能確定，自不能強令受擔保
    利益人行使其權利。故在假扣押債權人已聲請假扣押執行，
    並已提起本案訴訟之情形下，債權人依民事訴訟法第106 條
    準用第104 條第1 項第3 款規定，聲請裁定返還提存物時，
    必待本案訴訟已終結，並已撤銷假扣押裁定及撤回假扣押執
    行，始得謂與該條款所定之「訴訟終結」相當（最高法院95
    年度台抗字第318 號裁定意旨參照），而得依該條款規定行
    使定期催告之權利。否則，即與上開條款所規定之要件不符
    。
三、經查，聲請人主張其已依假扣押裁定提供擔保聲請假扣押執
    行相對人財產，嗣於本案訴訟經和解成立（受擔保利益人即
    相對人負部分給付義務而對提存物之權利並未聲明不予保留
    ）後，以存證信函定20日以上期間催告相對人行使權利之事
    實，固據其提出本院96年度裁全字第8852號假扣押裁定、97
    年度存字第209 號提存書、97年度訴字第544 號和解筆錄等
    影本、高雄地方法院郵局存證信函第2088號及回執、戶籍謄
    本等各1 件為證。惟查，聲請人迄未撤回上開假扣押執行，
    業經本院依職權調取本院97年度執全字第178 號假扣押執行
    卷證，核閱無訛。揆諸前揭說明，在聲請人撤回上開假扣押
    執行前，相對人因該假扣押程序可能受之損害，仍可能繼續
    發生，其損害額亦尚未能確定，自難強令其行使權利，本件
    自不得謂為訴訟終結，縱聲請人已定20日以上之期間催告相
    對人行使權利而未行使，聲請人亦不得據此聲請返還提存物
    。從而，本件聲請，顯與上開法條所定之要件不符，應予駁
    回。
四、依民事訴訟法第95條、第78條，裁定如主文。
中    華    民    國    98    年    10    月    30    日
                  民事第二庭  法  官  張金柱
上列正本證明與原本無異。
如不服本裁定應於送達後10日內向本院提出抗告狀，並應繳納抗
告裁判費新台幣1,000 元。
中    華    民    國    98    年    11    月    2     日
                              書記官  崔青菁


司法院資訊處製作；財團法人民間司法改革基金會備份。
